【裁判字號】    97,交訴,15
【裁判日期】    970515
【裁判案由】    過失致死
【裁判全文】
臺灣屏東地方法院刑事判決              97年度交訴字第15號
公  訴  人  臺灣屏東地方法院檢察署檢察官
被      告  乙○○
輔  佐  人  甲○○
上列被告因過失致死案件，經檢察官提起公訴（96年度偵字第72
67號），被告於準備程序進行中就被訴事實為有罪之陳述，本院
裁定進行簡式審判程序，判決如下：
    主  文
乙○○因過失致人於死，處有期徒刑捌月，減為有期徒刑肆月，
如易科罰金，以新臺幣壹仟元折算壹日，緩刑貳年。
    事  實
一、乙○○於民國96年4 月6 日上午10時5 分許，駕駛車號碼WN
    -3695 號自用小客車，沿屏東縣恆春鎮○○路（即台26線公
    路）由南往北行駛，途經同路392 號前（即台26線20.9公里
    處）時，應注意車前狀況，並隨時採取必要之安全措施，且
    依當時之路況，並無不能注意之情事，詎其竟疏未注意，貿
    然以時速約5 、60公里之速度驅車前行，適有林添丁騎乘車
    牌號碼PUX-385 號四輪殘障機車行駛在前，因前方慢車道上
    搭設有喜宴帳棚，亦疏未注意讓直行車先行，即逕行自慢車
    道上變換切入外側車道，乙○○駕駛之自用小客車煞避不及
    ，因而自後追撞林添丁騎乘之機車，致林添丁人車倒地，受
    有頭部外傷併顱骨骨折及顱內出血等傷害，經送醫急救，延
    至96年4 月8 日下午2 時30分許仍不治死亡。
二、案經屏東縣警察局恆春分局報請臺灣屏東地方法院檢察署檢
    察官相驗後自動檢舉偵查起訴。
    理  由
一、本件被告乙○○所犯係死刑、無期徒刑或最輕本刑為3 年以
    上有期徒刑以外之罪，且非高等法院管轄第一審之案件，被
    告於準備程序進行中，就被訴事實為有罪之陳述，經告知簡
    式審判程序之旨，並聽取公訴人及被告之意見後，本院認為
    適宜，依刑事訴訟法第273 條之1 第1 項規定，裁定本件進
    行簡式審判程序，合先敘明。
二、前揭事實，業據被告於本院審理時坦承不諱，核與目擊證人
    莊崑霖於警詢及檢察官偵查中陳述之情節相符，並有警製道
    路交通事故現場圖、道路交通事故調查報告表(一)、(二)及照片
    附卷可稽，且採自被害人林添丁所騎機車車底油漆擦痕之漆
    狀物，與採自被告所駕自用小客車保險桿上擦痕之油漆碎片
    ，均檢出丙烯酸類- 聚酯- 胺基甲酸酯樹脂、無機顏料二氧
    化鈦等成分，經鑑定其成分相似，有內政部警政署刑事警察
    局96年6 月6 日刑鑑字第0960065121號鑑定書1 件在卷可考
    ，可見被告駕駛之自用小客車確有追撞被害人林添丁所騎機
    車之情事。又被害人林添丁確因本件車禍受有頭部外傷併顱
    骨骨折及顱內出血等傷害而死亡一節，亦經檢察官督同法醫
    師相驗屬實，製有相驗筆錄、法醫驗斷書及相驗屍體證明書
    在卷足憑 。
三、按汽車行駛時，駕駛人應注意車前狀況，並隨時採取必要之
    安全措施，道路交通安全規則第94條第3 項定有明文。本件
    被告駕駛自用小客車途經肇事地點，遇慢車道上搭設有喜宴
    帳棚，本應注意機、慢車自慢車道上變換切入外側車道，且
    依當時之路況，亦無不能注意之情事，詎其竟疏未注意，即
    貿然驅車前行，以致自後追撞由被害人林添丁所騎自慢車道
    切入外側車道之機車而肇事，自難辭過失之責。至被害人林
    添丁騎乘機車未讓直行之被告所駕自用小客車先行，即遽行
    變換車道，自慢車道切入外側車道，違反道路交通安全規則
    第99條第1 項第3 款之規定，固與有過失，且為肇事主因，
    被告仍難解免其過失之責。本件經檢察官囑託臺灣省高屏澎
    區車輛行車事故鑑定委員會鑑定結果，略謂：「林添丁駕駛
    重機車變換車道未讓直行車先行並注意安全距離為肇事原因
    ，乙○○駕駛小客車無肇事因素」，其結論與本院相左，應
    無可採。又被害人木添丁係因本件車禍而受傷死亡，其死亡
    結果與被告之過失行為間，顯有相當因果關係，事證明確，
    被告犯行洵堪認定。
四、核被告所為，係犯刑法第276 條第1 項之過失致人於死罪。
    受審酌被告並無前科紀錄，素行良好，及本件車禍之發生其
    為肇事次因，且已與被害人林添丁之家屬達成調解，賠償新
    臺幣26萬元（不含強制汽車責任保險之保險金），有本院97
    年度交附民字第51號調解筆錄在卷可稽，暨其於本院審理時
    終能坦承犯行，堪認尚有悔悟之意等一切情狀，量處如主文
    所示之刑。被告犯罪之時間在96年4 月24日以前，且所犯不
    在中華民國九十六年罪犯減刑例所定不予減刑之列，合應依
    該條例第2 條第1 項第3 款規定，減其刑期2 分之1 ，即減
    為有期徒刑4 月，並諭知易科罰金之折算標準。被告未曾因
    故意犯罪受有期徒刑以上刑之宣告，有臺灣高等法院被告前
    案紀錄表在卷可憑，其偶因一時疏失致罹刑章，經此罪刑宣
    告，應知所警惕而無再犯之虞，且已與被害人林添丁之家屬
    達成調解，有如前述，本院因認其所受宣告之刑以暫不執行
    為適當，併予宣告緩刑2年，以勵自新。
據上論斷，應依刑事訴訟法第273 條之1 第1 項、第299 條第1
項前段，刑法第276 條第1 項、第41條第1 項前段、第74條第1
項第1 款，刑法施行法第1 條之1 ，中華民國九十六年罪犯減刑
條例第2 條第1 項第3 款、第7 條、第9 條，判決如主文。
本案經檢察官陳俊宏到庭執行職務。
中    華    民    國    97    年    5     月    15    日
                    交通法庭    法  官  春生
以上正本證明與原本無異。
如不服本判決應於收受本判決送達後10日內向本院提出上訴書狀
，其未敘述上訴理由者，並得於提起上訴後10日內向本院補提理
由書狀（均須按他造當事人之人數附繕本）「切勿逕送上級法院
」。
中    華    民    國    97    年    5     月    15    日
                                書記官  唐淑嫻
附錄本判決論罪科刑法條：
刑法第276條第1項：
因過失致人於死者，處2 年以下有期徒刑、拘役或2 千元以下罰
金。


司法院資訊處製作；財團法人民間司法改革基金會備份。
